臺灣臺中地方法院民事裁定　　　　　 100年度司財管字第14號
聲　請　人　蔡岳泰律師（即被繼承人劉賴順玉之遺產管理人）
受　選任人　劉其澤
上列聲請人聲請改任被繼承人劉賴順玉遺產管理人事件，本院裁
定如下：
    主  文
改任劉其澤為被繼承人劉賴順玉之遺產管理人。
聲請程序費用由被繼承人劉賴順玉之遺產負擔。
    理  由
一、按親屬會議選定之遺產管理人有下列情形之一者，法院得依
    利害關係人或檢察官之聲請，徵詢親屬會議會員、利害關係
    人或檢察官之意見後解任之，命親屬會議於1個月內另為選
    定：(一)違背職務上之義務者。(二)違背善良管理人之注意義務
    ，致危害遺產或有危害之虞者。(三)有其他重大事由者。又法
    院選任之遺產管理人有第147條第2項及第148條所定各款情
    形之一者，得依職權或依聲請改任之，非訟事件法第148條
    及第153條第2項定有明文。
二、本件聲請意旨略以：被繼承人劉賴順玉（女、民國1年10月
    19日生、身分證統一編號：Ｚ000000000號、生前最後住所：
    臺中市○區○○○路一段58號）於95年10月15日死亡，且其
    所有繼承人均已拋棄繼承，是否仍有應繼承之人不明，而其
    親屬會議亦未於法定期間內選定遺產管理人，鈞院依聲請爰
    以99年度司財管字第78號民事裁定選任本件聲請人蔡岳泰律
    師為遺產管理人，惟因本件被繼承人劉賴順玉之遺產皆為座
    落臺中地區之不動產，且遺產管理工作涉及不動產變賣程序
    ，而聲請人為執業律師，不具買賣不動產之專業，又因住居
    所及工作事務所均位於臺北市，致無法勝任被繼承人之遺產
    管理人，是為免有害被繼承人遺產之管理，爰依法聲請改任
    被繼承人之遺產管理人等語，並提出鈞院99年度司財管字第
    78號民事裁定影本、臺北律師公會證明書、戶籍謄本等為證
三、經查：聲請人為被繼承人劉賴順玉之遺產管理人，其所主張
    之上開事實，有前揭書證在卷可證，業據本院依職權調取95
    年度繼字第2748號、96年度繼字第367號、99年度司財管字
    第78號卷宗核閱無訛，且有本院依職權向財政部臺灣省國稅
    局函查之被繼承人財產歸屬資料清單附卷可稽，堪信為真實
    ，顯屬有改任遺產管理人之重大事由，從而聲請人聲請改任
    遺產管理人，揆諸前揭法條規定，為有理由，應予准許。而
    選任遺產管理人，除慮及管理遺產之公平性外，尚需考量其
    適切性，亦即應以對被繼承人之遺產、遺債情形瞭解較深者
    優先選任為宜；關係人劉其澤（男、45年4月18日生，身分
    證統一編號：Ｚ000000000號、住：臺中市○區○○路412巷
    118之20號）既為被繼承人吳多浦之孫，對於被繼承人生前
    之財產及債權債務，自較他人知之甚詳，對遺產之管理亦不
    生窒礙，且關係人劉其澤之代理人劉信宗已於本院100年4月
    8 日訊問時到庭表示願意擔任劉賴順玉之遺產管理人等語。
    執此，本院認為由劉其澤擔任被繼承人之遺產管理人，應屬
    妥適，爰改任之。
四、依非訟事件法第157條，裁定如主文。
中    華    民    國   100    年    4     月    25    日
                  家事法庭  司法事務官  蔡伊萍
以上正本係照原本作成。
如不服本件裁定，得於裁定書送達之翌日起10日內，以書狀敘述
理由，向本庭提起抗告。並應繳納抗告費新台幣1千元。
中    華    民    國   100    年    4     月    25    日
                                書記官  曾惠雅